---
title: "Modele parametyczne - projekt"
author: "Piotr Zebrowski & Michał Wierucki"
date: "2/7/2021"
output: html_document
---
```{r include=FALSE}
source("BankChurnersModel.R")
```

---
title: "Bank churners (odchodzący klienci)"
output: html_document
---

Zbiór danych zawiera klientów kart kredytowych oraz ich cechy:

- Attrition_Flag: Przyjmuje 2 wartości: “Existing Customer” oraz “Attrited Customer” w zależności od tego, czy klient zrezygnował z usługi, zmienna jakościowa dychotomiczna 
 
- Customer_Age: Wiek klienta w latach, zmienna ilościowa 
 
- Gender: zmienna jakościowa dychotomiczna okreslająca płeć 
 
- Dependent_count: liczba osób na utrzymaniu, zmienna ilościowa 
 
- Education_Level: poziom edukacji, zmienna jakościowa 
 
- Marital_Status: stan cywilny, zmienna jakościowa dychotomiczna 
 
- Income_Category: roczne dochody w USD w przedziałach 
 
- Card_Category: rodzaj karty kredytowej, zmienna jakościowa 
 
- Months_on_book: liczba miesięcy jako klient banku, zmienna ilościowa 
 
- Total_Relationship_Count: liczba wszystkich produktów banku danego klienta, zmienna ilościowa 
 
- Months_Inactive_12_mon: liczba miesięcy podczas których klient był niekatywny w ciągu ostatnich 12 miesięcy, zmienna ilościowa 
 
- Contacts_Count_12_mon: liczba podpisanych kontraktów (umów) przez kliena w ciągu ostatnich 12 miesięcy, zmienna ilościowa 
 
- Credit_Limit: wielkość limitu na karcie kredytowej, zmienna ilościowa 
 
- Total_Revolving_Bal: całkowity obrót na karcie kredytowej, zmienna ilościowa 
 
- Avg_Open_To_Buy: ? 
 
- Total_Amt_Chng_Q4_Q1: Zmiana w kwotach transakcji, od 4. do 1. kwartału, zmienna ilościowa 
 
- Total_Trans_Amt: Łączna kwota transakcji, zmienna ilościowa 
 
- Total_Trans_Ct: Łaczna liczba transakcji, zmienna ilościowa 
 
- Total_Ct_Chng_Q4_Q1: Zmiana liczby transkacji, zmienna ilościowa 
 
- Avg_Utilization_Ratio: Współczynnik wykorzystania karty, wartości od 0 do 1, zmienna ilościowa 

#### Zbiór danych i przykładowe obserwacje

``` {r echo = FALSE, results = 'asis'}
library(knitr)

kable(head(churners))
```

#### Problem badawczy

Menedżer w banku jest zaniepokojony tym, że coraz więcej klientów rezygnuje z obsługi kart kredytowych. Dużym udogodnieniem byłaby możliwość przewidzenia, który klient zrezygnuje, aby można było proaktywnie udać się do klienta, aby zapewnić mu lepsze usługi i zmienić ich decyzję o rezygnacji z usługi.   

W raporcie zostanie podjęta próba klasyfikacji klientów (zrezygnowanie lub z nie z usługi karty kredytowej) na podstawie wszystkich cech każdego osobnika w zbiorze danych. 


#### Drzewo klasyfikacji

``` {r echo = FALSE, results = 'asis'}
rpart.plot(drzewo.churners0)
```

#### Opis

*W drzewie klasyfikacji możemy zaobserwować prawidłowość klasyfikowania klienta na podstawie łącznej liczby transakcji (Total_Trans_Ct). Następne w kolejności, zmiennymi najlepiej dysryminującymi są "Łączna kwota transakcji" (Total_Trans_Amt) oraz "Łączna kwota transakcji" (Total_Trans_Amt). *


#### Podział zbioru na uczący i testowy


``` {r echo = TRUE}
testowe.nr <- sample(x = nrow(churners), size = nrow(churners)/4, replace = F)
churners.uczacy <- churners[-testowe.nr, ]
churners.testowy <- churners[testowe.nr, ]
```

*Funkcja losująca odpowiednie numery obserwacji do zbioru uczącego. Za pomocą funkcji losującej bez zwracania 3/4 zbioru przypisujemy do obiektu uczącego, a 1/4 do zbioru testowego.*

#### Ustalanie parametrów modelu

``` {r echo = TRUE}
drzewo.churners1 <- rpart(Attrition_Flag ~ ., 
                         data = churners.uczacy,
                         control = rpart.control(cp = 0))
```

*Początkowo drzewo zostało wytworzone z zargumentem cp = 0, następnie poprawność argumentu została zweryfikowana za pomocą funkcji prezentującej wykres cp w naszym modelu drzewa.*

``` {r echo = FALSE, results = 'asis'}
plotcp(drzewo.churners1)
```

*Wykres informuje nas, że wskazany wczesniej parametr cp pownien być delikatnie większy. Jego wartość ustalono na 0.005 w dalszych częściach analizy. Porównawczo poniżej zostały przedstawione dwa rysunki drzewa w zależności od wartości parametru cp.*

#### Drzewo dla cp=0:

``` {r echo = FALSE, results = 'asis'}
prp(drzewo.churners1)
```

#### Drzewo dla cp=0.005:
``` {r echo = FALSE, results = 'asis'}
prp(drzewo.churners3)
```

``` {r echo = FALSE, results = 'asis'}
plotcp(drzewo.churners3)
```

*Dla parametru cp = 0.005 na wykresie widać dużą poprawę modelu w stosunku do wartości cp = 0. *

#### Znaczenie zmiennych w modelu:

``` {r echo = FALSE, results = 'asis'}
library(knitr)
kable(cbind(drzewo.churners2$variable.importance))
```

*Powyższa tabela uwidacznia poziom istotności konkretnej zmiennej podczas decydowania o klienta do konkretnej grupy (zrezygnowal - nie zrezygnował). Im zmienna wykazuje wyższą wartość w prezentowanym zestawieniu tym bardziej kluczowe znaczenie posiada przy klasyfikacji klientów do odpowiednich podgrup. Wyniki powyższej tabeli zostały także zobrazowane na poniższym wykresie. *

``` {r echo = FALSE, results = 'asis'}
dotchart(sort(drzewo.churners3$variable.importance, decreasing = F),
         pch = 16)
```

#### Sprawdzanie modelu na zbiorze testowym:

``` {r echo = TRUE}
predykcje.klasy <- predict(drzewo.churners2, newdata = churners.testowy,
                           type = "class")
```
- **Błąd klasyfikacji: **
``` {r echo = FALSE, results = 'asis'}
mean(predykcje.klasy != churners.testowy$Attrition_Flag)
```

#### Histogram błędnych klasyfikacji
``` {r echo = FALSE, results = 'asis'}
predykcje.prob <- predict(drzewo.churners3, newdata = churners.testowy,
                           type = "prob")
hist(predykcje.prob[churners.testowy$Attrition_Flag == "Attrited Customer", 
                    "Attrited Customer"])
```

*Błąd klasyfikacji na poziomie 0.06124062 oznacza, że w przeważającej większości przypadków klasyfikacja poszczególnych klientów do grup została przeprowadzona poprawnie.*



# Wpływ spalania i wielkości silnika na emisję CO2


**Projekt wykonał: Piotr Żebrowski, Michał Wierucki, grupa: N52-12**