---
title: "Modele nieparametyczne - projekt"
author: "Piotr Żebrowski & Michał Wierucki"
date: "2/7/2021"
output: html_document
---
```{r include=FALSE}
source("BankChurnersModel.R")
source("/Users/imac/Projects/AnalysisInR/projekt_Michal_Wierucki_Piotr_Zeborwski_Model_GAM.r")
```

---
title: "Bank churners (odchodzący klienci)"
output: html_document
---

Zbiór danych zawiera klientów kart kredytowych oraz ich cechy:

- Attrition_Flag: Przyjmuje 2 wartości: “Existing Customer” oraz “Attrited Customer” w zależności od tego, czy klient zrezygnował z usługi, zmienna jakościowa dychotomiczna 
 
- Customer_Age: Wiek klienta w latach, zmienna ilościowa 
 
- Gender: zmienna jakościowa dychotomiczna okreslająca płeć 
 
- Dependent_count: liczba osób na utrzymaniu, zmienna ilościowa 
 
- Education_Level: poziom edukacji, zmienna jakościowa 
 
- Marital_Status: stan cywilny, zmienna jakościowa dychotomiczna 
 
- Income_Category: roczne dochody w USD w przedziałach 
 
- Card_Category: rodzaj karty kredytowej, zmienna jakościowa 
 
- Months_on_book: liczba miesięcy jako klient banku, zmienna ilościowa 
 
- Total_Relationship_Count: liczba wszystkich produktów banku danego klienta, zmienna ilościowa 
 
- Months_Inactive_12_mon: liczba miesięcy podczas których klient był niekatywny w ciągu ostatnich 12 miesięcy, zmienna ilościowa 
 
- Contacts_Count_12_mon: liczba podpisanych kontraktów (umów) przez kliena w ciągu ostatnich 12 miesięcy, zmienna ilościowa 
 
- Credit_Limit: wielkość limitu na karcie kredytowej, zmienna ilościowa 
 
- Total_Revolving_Bal: całkowity obrót na karcie kredytowej, zmienna ilościowa 
 
- Avg_Open_To_Buy: średnie otwarcie linii kredytowych, zmienna ilościowa
 
- Total_Amt_Chng_Q4_Q1: Zmiana w kwotach transakcji, od 4. do 1. kwartału, zmienna ilościowa 
 
- Total_Trans_Amt: Łączna kwota transakcji, zmienna ilościowa 
 
- Total_Trans_Ct: Łaczna liczba transakcji, zmienna ilościowa 
 
- Total_Ct_Chng_Q4_Q1: Zmiana liczby transkacji, zmienna ilościowa 
 
- Avg_Utilization_Ratio: Współczynnik wykorzystania karty, wartości od 0 do 1, zmienna ilościowa 

#### Zbiór danych i przykładowe obserwacje

``` {r echo = FALSE, results = 'asis'}
library(knitr)

kable(head(churners))
```

#### Problem badawczy

Menedżer w banku jest zaniepokojony tym, że coraz więcej klientów rezygnuje z obsługi kart kredytowych. Dużym udogodnieniem byłaby możliwość przewidzenia, który klient zrezygnuje, aby można było proaktywnie udać się do klienta, aby zapewnić mu lepsze usługi i zmienić ich decyzję o rezygnacji z usługi.   

W raporcie zostanie podjęta próba klasyfikacji klientów (zrezygnowanie lub z nie z usługi karty kredytowej) na podstawie wszystkich cech każdego osobnika w zbiorze danych. 


#### Drzewo klasyfikacji

``` {r echo = FALSE, results = 'asis'}
rpart.plot(drzewo.churners0)
```

#### Opis

*W drzewie klasyfikacji możemy zaobserwować prawidłowość klasyfikowania klienta na podstawie łącznej liczby transakcji (Total_Trans_Ct). Następne w kolejności, zmiennymi najlepiej dyskryminującymi są "Łączna kwota transakcji" (Total_Trans_Amt) oraz "całkowity obrót na karcie kredytowej" (Total_Revolving_Bal). *


#### Podział zbioru na uczący i testowy


``` {r echo = TRUE}
testowe.nr <- sample(x = nrow(churners), size = nrow(churners)/4, replace = F)
churners.uczacy <- churners[-testowe.nr, ]
churners.testowy <- churners[testowe.nr, ]
```

*Funkcja losująca odpowiednie numery obserwacji do zbioru uczącego. Za pomocą funkcji losującej bez zwracania 3/4 zbioru przypisujemy do obiektu uczącego, a 1/4 do zbioru testowego.*

#### Ustalanie parametrów modelu

``` {r echo = TRUE}
drzewo.churners1 <- rpart(Attrition_Flag ~ ., 
                         data = churners.uczacy,
                         control = rpart.control(cp = 0))
```

*Początkowo drzewo zostało wytworzone z argumentem cp = 0, a następnie poprawność argumentu została zweryfikowana za pomocą funkcji prezentującej wykres cp w naszym modelu drzewa.*

``` {r echo = FALSE, results = 'asis'}
plotcp(drzewo.churners1)
```

*Wykres informuje nas, że wskazany wczesniej parametr cp pownien być delikatnie większy. Jego wartość ustalono na 0.005 w dalszych częściach analizy. Poniżej zostały przedstawione dwa rysunki drzewa w zależności od wartości parametru cp.*

#### Drzewo dla cp=0:

``` {r echo = FALSE, results = 'asis'}
prp(drzewo.churners1)
```

#### Drzewo dla cp=0.005:
``` {r echo = FALSE, results = 'asis'}
prp(drzewo.churners3)
```

``` {r echo = FALSE, results = 'asis'}
plotcp(drzewo.churners3)
```

*Dla parametru cp = 0.005 na wykresie widać dużą poprawę modelu w stosunku do wartości cp = 0. *

#### Znaczenie zmiennych w modelu:

``` {r echo = FALSE, results = 'asis'}
library(knitr)
kable(cbind(drzewo.churners2$variable.importance))
```

*Powyższa tabela uwidacznia poziom istotności konkretnej zmiennej podczas decydowania o klienta do konkretnej grupy (zrezygnowal - nie zrezygnował). Im zmienna wykazuje wyższą wartość w prezentowanym zestawieniu tym bardziej kluczowe znaczenie posiada przy klasyfikacji klientów do odpowiednich podgrup. Wyniki powyższej tabeli zostały także zobrazowane na poniższym wykresie. *

``` {r echo = FALSE, results = 'asis'}
dotchart(sort(drzewo.churners3$variable.importance, decreasing = F),
         pch = 16)
```

#### Sprawdzanie modelu na zbiorze testowym:

``` {r echo = TRUE}
predykcje.klasy <- predict(drzewo.churners2, newdata = churners.testowy,
                           type = "class")
```
- **Błąd klasyfikacji: **
``` {r echo = FALSE, results = 'asis'}
mean(predykcje.klasy != churners.testowy$Attrition_Flag)
```

*Błąd klasyfikacji na poziomie 0.06124062 oznacza, że w przeważającej większości przypadków klasyfikacja poszczególnych klientów do grup została przeprowadzona poprawnie.*

#### Histogram błędnych klasyfikacji
``` {r echo = FALSE, results = 'asis'}
predykcje.prob <- predict(drzewo.churners3, newdata = churners.testowy,
                           type = "prob")
hist(predykcje.prob[churners.testowy$Attrition_Flag == "Attrited Customer", 
                    "Attrited Customer"])
```


*Na histogramie widać rozkład klasyfikacji w zależności od wskazań predykcji. Co ciekawe, częsciej błednie klasyfikowane były wartości dla wskazań predyktora bliskich zeru, niż dla wskazań predyktora równych 0.2 oraz 0.3. Najczęściej poprawnie zostały zklasyfikowane wartości dla wskazań predyktora 0.8-0.9.*


# Wpływ pojemności silnika i wielkości spalania w l/100km na wielkość emisji CO2/g/km

Zbiór danych użyty do modelowania znajduje się na https://www.kaggle.com/debajyotipodder/co2-emission-by-vehicles.

Kolumny użyte do modelu:

- Emisja CO2 g/km
- Pojemność silnika w litrach
- Zużycie paliwa w cyklu mieszanym w litrach na 100 km

``` {r echo = FALSE, results = 'asis'}
library(knitr)
keeps <- c("CO2.Emissions.g.km.", "Engine.Size.L.", "Fuel.Consumption.Comb..L.100.km.")
DF<- data.frame(emissions)
kable(head(DF[keeps]))
```

#### Oszacowanie modelu (model 1) z wygładzonymi zmiennymi wyjaśniającego wpływ pojemności silnika i wielkości spalania w l/100km na wielkość emisji CO2/g/km

````{r echo = TRUE}
model1 <-  gam(CO2.Emissions.g.km.  ~s(Engine.Size.L.) + s(Fuel.Consumption.Comb..L.100.km.),
               data = emissions)
````


#### Interpretacja parametru F, który informuje jaki jest wpływ danej zmiennej objaśniającego na zmienną objaśnianą:


s(Engine.Size.L.) 234.1


s(Fuel.Consumption.Comb..L.100.km.) 1626.4


#### Wielkość spalania w cyklu mieszanym w l/100 km znacznie lepiej przewiduje wielkość emisji CO2/g/km niż pojemność silnika.

````{r echo = FALSE}
plot(model1, 
     page = 1,
     all.terms = T,
     scheme = 1,
     residuals = F)
````

Wykres 1 przedstawia zależność według której wraz ze wzrostem pojemności silnika rosną emisje co2/g/km


Wykres 2 zależność według której wraz ze wzrostem spalania w cyklu mieszanym w l/100 rosną emisje co2/g/km


Szary kolor wokół linii trendu ilustruje przedział ufności.

#### Wartości miar dopasowania (AIC, GCV) model 1 z wygładzonymi zmiennymi


Statystyka GCV dla modelu wynosi:  304.5472 


Statystyka AIC dla modelu wynosi:  63193.21

#### Oszacowany model liniowy (Model 1a) z tymi samymi zmiennymi, co w Modelu 1
````{r echo = TRUE}
model1a <-  gam(CO2.Emissions.g.km.  ~Engine.Size.L. + Fuel.Consumption.Comb..L.100.km.,
               data = emissions)
````

````{r echo = FALSE}
plot(model1a, 
     page = 1,
     all.terms = T,
     scheme = 1,
     residuals = F)
````


Podobnie jak w modelu z wygładzonymi zmiennymi wraz ze wzrostem pojemności silnika jak i wzrostem spalania w cyklu mieszanym w l/100 rosną emisje co2/g/km.


Statystyka GCV dla modelu wynosi:  433.2874


Statystyka AIC dla modelu wynosi:  65797.02


Porównując statystyki obu modeli możemy zaobserwować, że model (1) z wygładzonymi zmiennymi jest lepiej dopasowany niż model (1a) liniowy. 


Kryterium informacyjne Akaike i GCV w pierwszym modelu osiągnęły niższe wartości.


#### Porównanie dokładności predykcji modelu liniowego (model 1) i modelu wygładzonego (model 1a) dzieląc zbiór danych na próbę uczącą i testową.

Podział zbioru na próbę uczącą i testową.

````{r echo = FALSE}
div<- sample(nrow(emissions), nrow(emissions)/4)
emissions.test <- emissions[div, ]
emissions.learn <- emissions[-div, ]
````

##### Oszacowanie modeli:

````{r echo = TRUE}
model1.learn <-  gam(CO2.Emissions.g.km. ~ s(Engine.Size.L.) + s(Fuel.Consumption.Comb..L.100.km.),
                     data = emissions.learn)

model1a.learn <-  gam(CO2.Emissions.g.km. ~ Engine.Size.L. + Fuel.Consumption.Comb..L.100.km.,
                      data = emissions.learn)
````

W pierwszym modelu (1) wykorzystano wygładzone zmienne określające pojemność silnika w litrach oraz wielkość zużycia paliwa w l/100km, a w drugim modelu (1a) wykorzystano zwykły model liniowy.

Pierwiastek błędu kwadratowego modelu z wygładzonymi zmiennymi:  329.2305


Pierwiastek błędu kwadratowego modelu liniowego:  446.0963

Model z wygładzonymi zmiennymi ma mniejsze błędy prognozowanych danych względem modelu liniowego  niż model liniowy co świadczy o lepszej dokładności predykcji modelu wygładzonego. Model z wygładzonymi zmiennymi lepiej dopasowuje się do określonych danych i lepiej prognozowaniem wartości na podstawie zbioru testowego.


**Projekt wykonał: Piotr Żebrowski, Michał Wierucki, grupa: N52-12**