---
title: "Modele parametyczne - projekt"
author: "Piotr Zebrowski & Michał Wierucki"
date: "2/7/2021"
output: html_document
---
```{r include=FALSE}
source("/Users/macbook/Projects/AnalysisInR/BankChurnersModel.R")
```

---
title: "Bank churners (odchodzący klienci)"
output: html_document
---

Zbiór danych zawiera klientów kart kredytowych oraz ich cechy:

- 

#### Zbiór danych i przykładowe obserwacje

``` {r echo = FALSE, results = 'asis'}
library(knitr)

kable(head(churners))
```

#### Problem badawczy

W raporcie zostanie podjęta próba klasyfikacji klientów (zrezygnowanie lub z nie z usługi karty kredytowej) na podstawie wszystkich cech każdego osobnika w zbiorze danych. 

#### Drzewo klasyfikacji

``` {r echo = FALSE, results = 'asis'}
plot(drzewo.churners0)
text(drzewo.churners0)
```

#### Opis

*W drzewie klasyfikacji możemy zaobserwować prawidłowość klasyfikowania klienta na podstawie *


#### Podział zbioru na uczący i testowy


``` {r echo = TRUE}
testowe.nr <- sample(x = nrow(churners), size = nrow(churners)/4, replace = F)
churners.uczacy <- churners[-testowe.nr, ]
churners.testowy <- churners[testowe.nr, ]
```

*Funkcja losująca odpowiednie numery obserwacji do zbioru uczącego. Za pomocą funkcji losującej bez zwracania 3/4 zbioru przypisujemy do obiektu uczącego, a 1/4 do zbioru testowego.*

#### Ustalanie parametrów modelu

``` {r echo = TRUE}
drzewo.churners1 <- rpart(Attrition_Flag ~ ., 
                         data = churners.uczacy,
                         control = rpart.control(cp = 0))
```

*Początkowo drzewo zostało wytworzone z zargumentem cp = 0, następnie poprawność argumentu została zweryfikowana za pomocą funkcji prezentującej wykres cp w naszym modelu drzewa.*

``` {r echo = FALSE, results = 'asis'}
plotcp(drzewo.churners1)
```

*Wykres informuje nas, że wskazany wczesniej parametr cp pownien być delikatnie większy. Jego wartość ustalono na 0.005 w dalszych częściach analizy. Porównawczo poniżej zostały przedstawione dwa rysunki drzewa w zależności od wartości parametru cp.*

#### Drzewo dla cp=0:

``` {r echo = FALSE, results = 'asis'}
prp(drzewo.churners1)
```

#### Drzewo dla cp=0.005:
``` {r echo = FALSE, results = 'asis'}
prp(drzewo.churners2)
```

#### Znaczenie zmiennych w modelu:

``` {r echo = FALSE, results = 'asis'}
library(knitr)
kable(cbind(drzewo.churners2$variable.importance))
```

*Powyższa tabela uwidacznia poziom istotności konkretnej zmiennej podczas decydowania o klienta do konkretnej grupy (zrezygnowal - nie zrezygnował). Im zmienna wykazuje wyższą wartość w prezentowanym zestawieniu tym bardziej kluczowe znaczenie posiada przy klasyfikacji klientów do odpowiednich podgrup.*

#### Sprawdzanie modelu na zbiorze testowym:

``` {r echo = TRUE}
predykcje.klasy <- predict(drzewo.churners2, newdata = churners.testowy,
                           type = "class")
```
- **Błąd klasyfikacji: **
``` {r echo = FALSE, results = 'asis'}
mean(predykcje.klasy != churners.testowy$Attrition_Flag)
```

- **Macierz błędnych klasyfikacji: **
``` {r echo = FALSE, results = 'asis'}
library(knitr)
# kable(macierz_klasyfikacji, col.names = c(" Adelie",
#                                           " Chinstrap",
#                                           " Gento"))
```

*W przeważającej większości przypadków klasyfikacja poszczególnych klientów do grup została przeprowadzona poprawnie.*

# Spalanie a emisja CO2


**Projekt wykonał: Piotr Żebrowski, Michał Wierucki, grupa: N52-12**